【裁判字號】    89,訴,309
【裁判日期】    890613
【裁判案由】    毒品危害防制條例
【裁判全文】
臺灣高雄地方法院刑事判決                          八十九年度訴字第三九號
    公  訴  人  臺灣高雄地方法院檢察署檢察官
    被      告  丙○○
    選任辯護人  侯重信
右列被告因毒品危害防制條例案件，經檢察官提起公訴（八十九年度偵字第一八０三
號），本院判決如左：
    主  文
丙○○連續販賣第二級毒品，累犯，處有期徒刑柒年捌月，安非他命壹大包（驗前毛
重肆玖點壹玖公克、驗後毛重肆肆點壹肆公克）、捌小包（驗前毛重貳陸點貳伍公克
，驗後毛重貳陸點壹零公克）、壹小包（毛重壹點貳柒公克）、電子秤壹台、大型夾
鏈袋陸拾個、小型夾鏈袋捌拾個及所得財物金項鍊壹條、新台幣參仟元均沒收，上開
安非他命併銷燬之，所得財物如全部或一部不能沒收時，以其財產抵償之。
    事  實
一、丙○○於民國八十四年間，因違反麻醉藥品管理條例案件，經本院判處有期徒刑
    三月確定，八十四年七月十九日易科罰金執行完畢，猶不知悔改，竟意圖營利，
    並基於概括之犯意，先於八十九年一月十日，在高雄縣大社鄉○○街十六巷二十
    號住處，以新台幣（下同）三千元之價格販賣第二級毒品安非他命少許（量不詳
    ）與甲○○；復於同年月十一日中午，在丙○○上開住處，甲○○以金項鍊一條
    抵二千元向丙○○購買安非他命，丙○○應允並收受該金飾後，在尚未將安非他
    命取交甲○○前之同年月日十七時三十分許，在高雄市○○區○○路一八一巷口
    ，為警查獲，並於丙○○所駕駛之車牌號碼Ｄ７－一三一一號自小客車內搜獲安
    非他命一小包（毛重一．二七公克），嗣於同日二十時二十分許，在丙○○上開
    住處查獲安非他命一大包（驗前毛重四九．一九公克、驗後毛重四四．一四公克
    ）、八小包（驗前毛重二六．二五公克，驗後毛重二六．一０公克），及丙○○
    所有供販賣安非他命所用之電子秤一台、供販賣安非他命預備之小型夾鏈袋八十
    個、大型夾鏈袋六十個及販賣所得金項鍊一條。
二、案經高雄市政府警察局楠梓分局移送台灣高雄地方法院檢察署檢察官偵查起訴。
    理  由
一、訊據被告丙○○矢口否認有販賣第二級毒品安非他命與甲○○，辯稱：扣案安非
    他命是伊與甲○○每人各出資一萬元共同合買，向綽號「黑仔」之男子所買，電
    子秤及夾鏈袋是「黑仔」所寄放，伊並沒有販賣安非他命予甲○○，金飾是甲○
    ○借伊戴的，而甲○○於警訊、偵查及審理中所證述前後不一，顯有重大瑕疵，
    證詞無可採信云云。惟查：
    （一）被告丙○○確有販賣安非他命與甲○○之事實，業據證人甲○○於警訊、
          偵查及本院審理時證述在卷，雖其前後證詞或曰第一次買五千元、或曰第
          一次買三千元，然所證之情節均係有向被告購買安非他命，且本院於八十
          九年四月十四日訊問時，其明確證述第一次是向被告購買三千元之安非他
          命，經提示警訊筆錄訊之為何前後供述不一，其回答：「警察問我說共買
          多少，我說共買五千元，鍊子抵二千元，第一次買三千元」，復於八十九
          年五月三十日本院審理時，在製作警訊筆錄之警員乙○○在場之情況下，
          證人甲○○亦堅稱第一次是買三千元，應以其於本院上開二次庭訊之證詞
          「第一次購買三千元」為可採，而扣案之金項鍊一條是抵二千元向被告購
          買安非他命，亦經其迭次指證在卷。至證人甲○○於第一次檢察官偵訊中
          ，雖證稱是與被告各出一萬元合資購買安非他命，然其與被告二人對扣案
          之金項鍊為何會在被告身上之原因，供述已然不符（被告稱是向甲○○借
          戴的，證人甲○○則稱是抵購買安非他命的錢），加以證人甲○○於本院
          八十九年四月十九日庭訊已證稱：上開第一次檢察官偵訊時之供詞，是被
          告教其如此說等語，證人該次偵訊所言，顯然係臨訟勾串之詞，不足以作
          對被告有利之認定；又證人八十九年五月三十日庭訊被問及是否向被告購
          買安非他命時，證稱：「有，第一次買三千元，被告有拿安非他命給我，
          是被抓前一天我去夜市找被告向他買的，被告帶我去找他朋友，安非他命
          買來到被告他家才拿給我．．」云云，被告於同日庭訊之供述則為：「張
          哲榮第一次要買三千元安非他命我帶他去找朋友買，就由甲○○直接拿著
          安非他命到我家，甲○○就走了，我朋友叫小黑，住在左營．．」云云，
          二人對安非他命是如何交到甲○○手上之陳述顯有矛盾，又與證人甲○○
          之前證言不符，應係證人甲○○因被告在庭所為護被告之詞，亦不足採
          。
    （二）在被告丙○○位於高雄縣大社鄉○○街十六巷二十號住處所查獲扣案之白
          色晶體（一大包、八小包）送高雄醫學院附設中和紀念醫院鑑驗結果，確
          係甲基安非他命無訛，驗後毛重達七十．二四公克，此有該院檢驗報告單
          四紙（編號：Ｂ0000000、Ｂ0000000、Ｂ0000000
          、Ｂ0000000號）在卷可憑，如此多量之安非他命，顯非供被告一
          己施用而已。此外，復有電子秤、大型夾鏈袋六十個及小型夾鏈袋八十個
          同時被查獲，更足徵證人指稱被告有販賣安非他命之行為非虛，被告辯稱
          電子秤、大小夾鏈袋均為綽號「黑仔」寄放云云，又不能提出該「黑仔」
          男子之姓名、年籍等資料以供本院查證，所辯顯係卸責之詞，無足採信。
          是上開扣案之電子秤為被告所有用以秤重販賣安非他命、大型夾鏈袋六十
          個及小型夾鏈袋八十個屬預備販賣安非他命之物，殆無疑義。
      綜上所述，被告丙○○連續販賣第二級毒品安非他命之犯行，事證明確，洵堪
      認定。
二、核被告丙○○所為，係犯毒品危害防制條例第四條第二項之販賣第二級毒品罪。
    其多次販賣安非他命行為，時間緊接，反覆實施而犯同一罪名，顯係基於概括之
    犯意為，應依連續犯之例，論以一罪，並依法加重其刑。至其持有安非他命行為
    ，因其持有後，進而販賣，其持有行為應為販賣行為所吸收，不另論罪。末查被
    告於八十四年間，因違反麻醉藥品管理條例案件，經本院判處有期徒刑三月確定
    ，八十四年七月十九日易科罰金執行完畢之事實，有台灣高等法院被告全國前案
    紀錄表在卷可按，其於有期徒刑執行完畢後，五年內再犯有期徒刑以上之本罪，
    為累犯，依法遞加其刑。爰審酌被告非法販賣安非他命之行為，對國家社會危害
    甚鉅，及其販賣之次數、數量等一切情狀，量處如主文所示之刑。前揭扣案之安
    非他命一大包（驗前毛重四九．一九公克、驗後毛重四四．一四公克）、八小包
    （驗前毛重二六．二五公克，驗後毛重二六．一０公克）、一小包（毛重一．二
    七公克），係毒品危害防制條例第二條第二項第二款所定之第二級毒品，依同條
    例第十八條第一項前段之規定，沒收銷燬之。又扣案之電子秤一台，係供犯販賣
    第二級毒品罪之物、販賣安非他命所得三千元及金項鍊一條，均應依同條例第十
    九條第一項沒收之，如全部或一部不能沒收時，以其財產抵償之。至扣案之大型
    夾鏈袋六十個、小型夾鏈袋八十個，屬被告所有供販賣安非他命預備之物，依刑
    法第三十八條第一項第二款規定，宣告沒收。
據上論斷，應依刑事訴訟法第二百九十九條第一項前段，毒品危害防制條例第四條第
二項、第十八條第一項前段、第十九條第一項，刑法第十一條、五十六條、第四十七
條、第三十八條第一項第二款，判決如主文。
中      華      民      國      八十九      年      六    月    十三    日
                                  臺灣高雄地方法院刑事庭
                                      法  官    吳  宏  榮
右正本證明與原本無異。
如不服本判決，應於判決送達後十日內，向本院提出上訴狀。
                                      書記官    呂  怜  勳
中      華      民      國      八十九      年      六    月     十三   日
附錄本案論罪科刑法條：
毒品危害防制條例第四條第二項
製造、運輸、販賣第二級毒品者，處無期徒刑或七年以上有期徒刑，得併科新臺幣七
百萬元以下罰金。


司法院資訊處製作；財團法人民間司法改革基金會備份。
